# 请教陈版，关于工程施工项目合并抵消问题

提问人：freshman3 时间：2018-03-06 22:27:15
A公司为母公司，生产并销售建筑用涂料，B公司为A公司全资子公司，负责涂料的施工，B公司所有材料均为A公司提供。 2017 年度，A公司共向B公司供货 4000 万（不含税），A公司确认为当期销售收入。 2017 年底，B公司期末账面工程施工 7000 万元（其中：
材料成本 4000 万元，人工成本 2500 万元，工程施工-毛利 500 万元），工程结算 6000 万元，差额计入存货科目，金额 1000 万元。B公司按工程形象进度确认收入，工程形象进度的比例与“累计已发生成本占预计总成本比例”存在差异。问题：在A公司合并层面，对于B公司账面的存货金额，是否需要考虑未实现内部抵消？如果需要抵消，能以B公司存货金额 1000 万元乘以A公司的销售毛利率作为存货的抵消金额吗？目前最大的问题就是不知道B公司年底存货金额中，到底多少是属于材料成本，因为B公司的工程结算并不能明确是结算某个项目的材料还是人工。 请陈老师指点，万分感谢！

回答人：chenyiwei
如果该业务模式就是B对外签约承接涂装工程，A为B供料，且B采用完工百分比法是恰当的，则在合并报表层面，应抵销A向B供货的顺流交易损益，相应调整合并报表层面的合同总成本预算和已发生成本。例如，假设B单独报表层面的预计总成本为 8000 万，则扣除A向B供料的内部利润（假设已供料的毛利为 1000 万，该合同剩余供料预计还将有 500 万）后的总成本为 6500 万。B的个别报表层面的完工百分比为6500/8000=81.25%，而合并报表层面的完工百分比为5500/6500=84.62%，据此调整合并报表层面的已确认收入和成本。